# 外币报表折算差额问题

提问人：likewind 时间：2016-01-27 11:46:53
国内A公司有一国外全资子公司B，A公司出售产品给B，再由B进行销售。假设年末A公司应收账款-B根据期末汇率折算产生汇兑收益1000 万，B公司报表折算成本人民币时，应付账款-A公司汇兑损失计入外币报表折算差异。编制合并报表时，是否需做抵销分录借：财务费用，贷 外币报表折算差额
企业会计准则中是否相应规定

回答人：chenyiwei
只有当A对B的应收款项构成对境外经营子公司的净投资时，才需要在合并报表层面将相关的汇兑损益转入外币报表折算差额。你这里的情况是一般往来款项，不是对境外经营的净投资，因此无需编制该分录。

提问人：悠扬的心 时间：2016-01-28 18:45:32
请教陈版，如果是以下两种情形，在编制合并报表时应该怎么处理，谢谢。 ①一般往来（如应收账款和应付账款）对应的内部交易损益，境内采用交易日即期汇率，境外外币报表在折算时采用的是平均汇率，在编制合并报表时，该差异应该怎么调整？境外可否单独对内部交易损益使用交易日即期汇率，除此之外的损益使用平均汇率，以保证完全抵销？ ②如果一般往来项目目是非货币性项目（如预付款项和预收款项），境内采用交易日即期汇率，境外外币报表在折算时采用的是期末即期汇率，在编制合并报表时，该差异应该怎么调整？

回答人：chenyiwei
1 、境外可单独对内部交易损益使用交易日即期汇率，除此之外的损益使用平均汇率，以保证完全抵销。 2 、这部分无法抵平的差额可通过外币报表折算差额来平衡。

提问人：zengfengxia 时间：2016-02-01 10:37:15
陈版， 5 楼的非货币内部往来不能抵消的汇率差异以外币报表折算差额调节是基于什么考虑，会不会导致权益金额的不恰当调整？

回答人：chenyiwei
合并报表层面的内部交易抵销不应导致汇兑损益影响，因此计入外币报表折算差额。而且该差异事实上也是因为双方报表的折算汇率不同导致的。

提问人：PIL 时间：2016-11-24 15:02:13
陈老师，准则中规定了构成净投资时的情形才编制财务费用与外币报表折算差额的抵消分录，其余情况无需抵消。 请问这两种会计处理差异的原因是什么呢？有点晕

回答人：chenyiwei
准则对货币折算差额哪些计入损益（汇兑损益），哪些计入其他综合收益（外币报表折算差额）的区分，是基于这些差额发生所在的单个主体（如境外经营主体）的立场上考虑的，而不是站在母公司的立场上考虑的。对合并报表范围内每个主体（含境内、境外），当其记帐本位币以外币种表示的金额折算到其记帐本位币金额时，差额计入汇兑损益；当其记帐本位币金额折算到记帐本位币以外的其他货币（包括人民币）表示的金额时，差额计入外币报表折算差额。

提问人：cxb112 时间：2016-12-06 13:30:19
陈版，请问当外币货币性项目收回时已记入合并报表中的外币报表折算差额的额是否要对应转回呢，如果要转回是记入财务费用吗?

回答人：chenyiwei
不用单独考虑转回问题。另外，累积的外币报表折算差额只有在丧失对该境外经营子公司的控制权时，才能在合并报表层面重分类到损益。

提问人：cxb112 时间：2017-02-24 16:42:51
谢谢陈版主，还有一个问题想请教下，我们公司在埃及有一个工厂,记账本位币是埃镑，该公司美元净资产比有 3000 万左右(折合人民币)， 2016 年埃镑对美元贬值50%，这部分美元资产升值产生了 1000 多万的汇兑收益，但是站在合并报表角度从人民币兑美元的汇率变动计算该公司的汇兑收益只有 200 万，多余部分收益是不是应该从财务费用调到外币报表折算差额啊？

回答人：chenyiwei
合并报表层面仍将该 1000 万埃镑对应的人民币金额确认为汇兑收益计入合并利润表，同时就其本位币（埃镑）相对于人民币的贬值确认外币报表折算差额。

提问人：cxb112 时间：2017-02-25 13:15:31
您的意见是埃及公司单体报表产生的汇兑收益折算成人民币记入合并利润表，同时埃及公司报表折算的差额记入外币报表折算差额，不需要从合并报表层面对埃及公司的外汇资产负债重新评估并确认汇兑损益，这样理解对吗

回答人：chenyiwei
是。汇兑损益是外币折算到本位币时产生的；外币报表折算差额是本位币折算到其他货币时产生的。